臺灣高等法院臺中分院刑事判決
110年度上訴字第768號
上  訴  人  
即  被  告  林忠威



選任辯護人  陳惠伶律師
上  訴  人  
即  被  告  楊佳苹



上  一  人
選任辯護人  鄭志明律師
上列上訴人即被告等因偽證等案件，不服臺灣臺中地方法院109
年度訴字第1777號中華民國110年1月28日第一審判決（起訴案號
：臺灣臺中地方檢察署108年度偵字第19093號、109年度偵字第2
175號、第18154號），提起上訴，本院判決如下：
    主  文
原判決關於楊佳苹部分，撤銷。
楊佳苹犯偽證罪，處有期徒刑參月。緩刑貳年，並應於判決確定
 後六個月內向公庫支付新臺幣伍萬元。
其他上訴駁回（即林忠威部分）。
    犯罪事實
一、林忠威自民國106年底起至108年4月1日間，為昇宏人力資源
    管理顧問有限公司（下稱昇宏公司，其因其受僱人執行業務
    違反任何人不得媒介外國人非法為他人工作之規定，經臺灣
    臺中地方法院109年度訴字第1777號判決科處罰金新臺幣10
    萬元確定）僱用之業務經理，負責仲介外籍移工來臺並處理
    外籍移工入境後前往工廠工作之載運、體檢、安頓及計算薪
    資等業務。林忠威明知依就業服務法之規定，不得媒介外國
    人非法為他人工作，竟基於意圖營利而違反就業服務法之犯
    意，於107年7月間以宏德企業有限公司（下稱宏德公司）之
    名義申請外籍移工張明山（原文名：TRUONG MING SON，越
    南籍）於107年7月29日入臺，於完成體檢後，由林忠威於同
    年月31日先搭載張明山前往宏德公司為短暫停留後，林忠威
    隨即再搭載張明山前往首工俱工具有限公司（下稱首工俱公
    司）工作，嗣後由首工俱公司按月直接核發現金薪水予張明
    山，並由首工俱公司提供張明山宿舍住宿、指揮張明山工作
    ，林忠威乃以上揭方式非法仲介張明山至首工俱公司工作，
    並按月抽取新臺幣（下同）1,800元之仲介服務費。嗣經內
    政部移民署中區事務大隊臺中市專勤隊於107年11月6日前往
    臺中市○○區○○路000巷00○0號首工俱公司之工廠查察時，發
    現張明山正未經許可在該處工作，且張明山係由昇宏公司仲
    介之外勞，始循線查悉上情。而林忠威知悉張明山在首工俱
    公司工作乙事遭查獲後，復教導宏德公司與首工俱公司虛偽
    簽立買賣契約，以形式上符合流用外籍勞工之要件後，而欲
    以「合法延伸」之理由規避相關責任。
二、楊佳苹為宏德公司之登記負責人兼財務，明知宏德公司當時
    並無實際聘僱外勞之需求，張明山亦未曾在宏德公司工作，
    仍基於偽證之犯意，於108年8月27日14時30分許，在臺灣臺
    中地方檢察署第六偵查庭，於檢察官以證人身分就上開林忠
    威違反就業服務法案件對其訊問時，供前具結而虛偽證稱：
    「張明山一入境就在我們宏德公司工廠工作，曾在宏德公司
    操作小型機器」、「張明山來交工給我們的時候，剛好首工
    俱公司有東西要修改，我們就派張明山到首工俱公司工作」
    、「張明山的薪水是在我們公司大雅工廠內付現金給張明山
    ，一個月23,100元，我直接把現金交給張明山」云云，而就
    案情有重要關係事項為虛偽之證述。
三、案經內政部移民署中區事務大隊臺中市專勤隊移送暨臺灣臺
    中地方檢察署檢察官簽分偵查起訴。
    理    由
壹、關於證據能力部分：
    按被告以外之人於審判外之言詞或書面陳述，除法律有規定
    者外，不得作為證據，刑事訴訟法第159條固定有明文，惟
    被告以外之人於審判外之陳述，雖不符同法第159條之1至之
    4規定，而經當事人於審判程序同意作為證據，法院審酌該
    言詞陳述或書面陳述作成時之情況，認為適當者，亦得為證
    據；又當事人、代理人或辯護人於法院調查證據時，知有第
    159條第1項不得為證據之情形，而未於言詞辯論終結前聲明
    異議者，視為有前項之同意，同法第159條之5亦定有明文。
    其立法意旨在於傳聞證據未經當事人之反對詰問予以核實，
    原則上先予排除，惟若當事人已放棄詰問或未聲明異議，基
    於證據資料愈豐富，愈有助於真實發現之理念，且強化言詞
    辯論原則，法院自可承認該傳聞證據例外擁有證據能力。經
    查，本案判決所引用之供述證據（含言詞及書面陳述），上
    訴人即被告林忠威、楊佳苹（下稱被告林忠威、楊佳苹）及
    其等辯護人於本院準備程序時均表示沒有意見（見本院卷第
    113至115頁），且檢察官、被告林忠威、楊佳苹及其等辯護
    人於本院審理中調查證據時，亦均未於言詞辯論終結前聲明
    異議（見本院卷第177至183頁），又本院審認上開證據作成
    時之情況，並無違法取證或不當情事，與本案待證事實間復
    具有相當之關聯性，以之作為證據應屬適當，依刑事訴訟法
    第159條之5之規定，自有證據能力。
貳、實體部分：
一、關於犯罪事實欄一部分：
  ㈠訊據被告林忠威固坦承有替宏德公司申請張明山來臺，並有
    向張明山按月收取服務費1,800元，共收取3個月合計5,400
    元，宏德公司老闆陳順德叫其去首工俱公司收取服務費，其
    都是直接向首工俱公司之會計收取服務費等情不諱，惟矢口
    否認有何意圖營利而違反任何人不得媒介外國人非法為他人
    工作犯行，辯稱：伊都是依規定幫宏德公司引進外勞，當時
    要申請外勞時，陳順德有詢問伊很多問題，其中有提到外勞
    可能不諳中文，需要到上下游公司學習操作機台，張明山來
    臺灣後，伊也是帶同張明山至宏德公司交工，當時楊佳苹、
    陳順德都在場，簽完相關文件後，伊與翻譯就先離開，後來
    伊前往宏德公司要向外勞收取服務費時，陳順德叫伊直接去
    首工俱公司收費，因為張明山當時在首工俱公司學習等語。
  ㈡認定犯罪事實所憑之證據及理由：　　
  ⒈被告林忠威自106年底起至108年4月1日間，為原審同案被告
    昇宏公司僱用之業務經理，負責仲介外籍移工來臺並處理外
    籍移工入境後前往工廠工作之載運、體檢、安頓及計算薪資
    等業務。被告林忠威於107年7月間，以宏德公司之名義申請
    張明山於107年7月29日入臺並完成體檢後，張明山即前往首
    工俱公司工作，並由首工俱公司提供張明山宿舍住宿，被告
    林忠威則按月向張明山抽取1,800元之仲介服務費，嗣經內
    政部移民署中區事務大隊臺中市專勤隊於107年11月6日前往
    臺中市○○區○○路000巷00○0號首工俱公司之工廠查察時，發
    現張明山正於該處工作等事實，業據證人張明山、陳順德、
    黎青龍於警詢或原審審理時證述明確，且其等證述內容均大
    致相符（張明山部分：見108年度偵字第19093號卷〈下稱偵1
    9093號卷〉第47至50頁；陳順德部分：見偵19093號卷第35至
    38頁及原審卷第274至297頁；黎青龍部分：見偵19093號卷
    第57至60頁），並有內政部移民署外人居停留資料查詢（外
    勞）明細內容、查獲現場照片（見偵19093號卷第9頁、第19
    至21頁）、內政部移民署中區事務大隊臺中市專勤隊執行查
    察營業（工作）處所紀錄表、首工俱公司之公司登記及變更
    登記等相關資料、宏德公司之公司登記及變更登記等相關資
    料（見偵19093號卷第73至101頁）、內政部移民署中區事務
    大隊臺中市專勤隊108年4月19日移署中中勤字第1088106272
    號書函、勞動部105年2月15日勞動發管字第1040512600號函
    （見偵19093卷第117至118頁、第163至165頁）、證人張明
    山之入出境資訊連結作業（見偵19093號卷第187頁）等在卷
    可稽，復為被告林忠威所坦認，是以此部分之事實自堪認定
    。
  ⒉證人張明山於專勤隊調查時證稱：我抵臺後，仲介公司就派
    人到機場接機去外勞宿舍，翌日再由仲介帶我去做健康檢查
    ，嗣於107年7月31日，仲介先帶我去第一間工廠，介紹工廠
    老闆給我認識，待了約1小時，老闆透過仲介說明工作安全
    事項後，老闆和仲介就帶我去第二間工廠，就是我遭查獲的
    首工俱公司，我從107年7月31日起就都在首工俱公司工作至
    遭查獲時止，如果我有做不好的地方，首工俱公司的老闆王
    清樹會糾正我，薪水也都由首工俱公司的會計小姐以現金發
    放，我住在首工俱公司的宿舍，每月扣1,500元的住宿費，
    仲介知道我在首工俱公司工作等語（見偵19093號卷第48至4
    9頁）；又證人黎青龍於專勤隊調查時證稱：張明山自107年
    7月31日起到首工俱公司工作，工作約3個多月，張明山是幫
    忙王清樹做東西，所以張明山的薪水應該是王清樹支付，張
    明山和我的薪水都是由首工俱公司的會計小姐發放的等語（
    見偵19093號卷第58至59頁）。是依上開證人張明山、黎青
    龍之證述，可知證人張明山於107年7月31日，係由被告林忠
    威搭載前往宏德公司，證人張明山僅在宏德公司短暫停留約
    1小時，即再由被告林忠威將證人張明山由宏德公司帶至首
    工俱公司，證人張明山並自該日起即一直在首工俱公司工作
    、住宿，迄至107年11月6日遭查獲時止，證人張明山於此段
    期間均未曾在宏德公司實際工作過，且證人張明山之工作內
    容均係幫忙首工俱公司製作產品，若有不當之處，亦係由證
    人王清樹出面糾正，足認證人張明山確係由被告林忠威帶至
    首工俱公司，並為首工俱公司製作產品，且直接聽命於證人
    王清樹、黎青龍，且此均為被告林忠威所明知等情，堪予認
    定。
  ⒊再證人陳順德於原審審理時證稱：卷附之宏德公司與首工俱
    公司間於106年12月28日之買賣契約書〈見偵19093號卷第105
    至115頁〉，是在張明山遭查獲後，聽從林忠威之指示，事後
    始行製作，林忠威在宏德公司當面教導我及楊佳苹，且該買
    賣契約書是由林忠威影印直接交給我們，楊佳苹蓋用宏德公
    司大小章於上後，再由我攜至首工俱公司交與王清樹蓋章，
    用印完成後，我再將該買賣契約書交給林忠威等語（見原審
    卷第274至297頁）；且證人王清樹於警詢證稱：宏德公司是
    首工俱公司的協力廠商，首工俱公司的工作如果做不完，會
    請宏德公司幫忙做，但兩間公司間並未簽訂買賣契約，只有
    發工單等語（見偵19093號卷第15頁）；復參以該買賣契約
    書之內容，就第3條之產品數量為7000PCS，對照契約後附之
    材料明細表之進料數量明顯高於7000個甚多，數量顯不相吻
    合；又第4條之產品總價為105,000元，然後附之材料明細表
    之總價合計為358,564元，亦高於契約約定之產品總價達3倍
    多；第7條則約定「…乙方均能在台灣人陪同下派遣人力借用
    沖床機台…」，然證人張明山係於107年7月29日始來臺，且
    其為宏德公司所申請之第一位外勞，而該買賣契約則係於10
    6年12月28日所簽訂，故簽訂時應無從預知未來會申請外勞
    並指派其前往首工俱公司修補之可能，益徵該買賣契約書確
    係案發後始行製作，堪予認定。且依證人陳順德之證述內容
    ，該買賣契約書為被告林忠威於案發後，先行印製後交與證
    人陳順德及被告楊佳苹，證人陳順德於宏德公司、首工俱公
    司用印後再拿給被告林忠威，故被告林忠威對於宏德公司所
    申請之證人張明山實係前往首工俱公司工作乙情，自難諉為
    不知。
  ⒋至於原審同案被告昇宏公司於原審雖辯稱：被告林忠威並非
    被告昇宏公司之受僱人，本案之外勞引進一事，並非被告林
    忠威為被告昇宏公司執行業務云云。惟依卷附之內政部移民
    署外人居停留資料查詢（外勞）明細內容（見偵19093號卷
    第9頁），其中被告之仲介機構載明為原審同案被告昇宏公
    司，而外勞引進既需透過仲介公司處理相關申請流程，則被
    告林忠威為宏德公司引進外勞即證人張明山，自屬係為原審
    同案被告昇宏公司執行業務之範疇甚明。再參以原審同案被
    告昇宏公司提出之107年7月份薪資明細表（見原審卷第150
    頁），被告林忠威該月之薪資為21,298元，益徵被告林忠威
    於107年7月間替宏德公司引進證人張明山之行為，確實為其
    任職於被告昇宏公司期間之執行業務行為，是原審同案被告
    昇宏公司辯稱其對於被告林忠威申請證人張明山來臺工作並
    帶往首工俱公司工作乙節俱不知情云云，要難採取。
　⒌綜上，被告林忠威於107年7月31日，既有親自帶同證人張明
    山前往宏德公司短暫停留約1小時後，隨即再帶同證人張明
    山前往首工俱公司，證人張明山自斯時起即在首工俱公司工
    作，並住宿於首工俱公司所提供之宿舍；又證人張明山既為
    新來外勞，對於沖床機器之操作尚不熟悉，對於宏德公司之
    營運項目及產品亦均未有所知之情況下，應無前往首工俱公
    司負責修補宏德公司產品瑕疵之可能，佐以證人黎青龍證稱
    「證人張明山是幫首工俱公司的老闆做事」乙節，更顯見證
    人張明山係為首工俱公司工作，而非宏德公司所派往首工俱
    公司修補之人員；又證人張明山遭查獲後，被告林忠威更進
    一步教導宏德公司與首工俱公司簽立虛假之買賣契約，以規
    避相關之行政罰則及刑事責任，果若被告林忠威自始即不知
    證人張明山係要在首工俱公司工作，則其何需於事後大費周
    章地為其等準備該買賣契約書？在在可見被告林忠威自始即
    已知悉宏德公司以其名義申請外籍移工來臺係為他公司即首
    工俱公司工作，而仍媒介外籍移工為他人工作，且被告林忠
    威亦自承其有幫被告昇宏公司向外勞收取每月服務費1,800
    元，是其確實有營利意圖無訛。被告林忠威及其辯護人均辯
    稱：林忠威僅在宏德公司將張明山交工與宏德公司而履行其
    服務契約後，即未參與、干涉後續之情形云云，顯與客觀事
    證不符，難認可採。是以被告林忠威確實有意圖營利而違反
    任何人不得媒介外國人非法為他人工作之客觀犯行及主觀犯
    意，洵堪認定。
　㈢綜上所述，被告林忠威上開所辯顯係事後卸責之詞，不足採
    信。本案事證已臻明確，被告林忠威意圖營利而違反任何人
    不得媒介外國人非法為他人工作之規定犯行堪予認定，應依
    法予以論罪科刑。
二、關於犯罪事實欄二部分：    
  ㈠訊據被告楊佳苹對於上開偽證犯行於本院準備程序與審理時
    均坦承不諱（見本院卷第116頁、第184至185頁），並有下
    列證據足資佐證：
　⒈被告楊佳苹為宏德公司之負責人兼財務，於108年8月27日14
    時30分許，在臺灣臺中地方檢察署第六偵查庭內，經檢察官
    以證人身分就被告林忠威違反就業服務法案件對其訊問時，
    供前具結證稱：「張明山一入境就在我們宏德公司工廠工作
    ，曾在宏德公司操作小型機器」、「張明山來交工給我們的
    時候，剛好首工俱公司有東西要修改，我們就派張明山到首
    工俱公司工作」、「張明山的薪水是在我們公司大雅工廠內
    付現金給張明山，一個月23,100元，我直接把現金交給張明
    山」等語，此有臺灣臺中地方檢察署108年8月27日14時30分
    之訊問筆錄及證人結文在卷可稽（見偵19093號卷第171至17
    7頁），且為被告楊佳苹所坦認，是以此部分之事實自堪認
    定。
  ⒉依證人張明山、黎青龍前開證述內容，可知證人張明山於107
    年7月31日起，僅在宏德公司短暫停留近1小時，旋即由被告
    林忠威帶往首工俱公司工作迄至遭查獲時止，且證人張 明
    山均係為首工俱公司之老闆即證人王清樹工作，證人張明山
    來臺期間，均未曾在宏德公司工作之事實，業據本院認定如
    前。再者，證人張明山甫來臺灣，對於宏德公司之產品既不
    瞭解，又何來修補宏德公司所交付瑕疵產品之能力？是以被
    告楊佳苹結證稱：「張明山一入境就在我們宏德公司工廠工
    作，曾在宏德公司操作小型機器」、「張明山來交工給我們
    的時候，剛好首工俱公司有東西要修改，我們就派張明山到
    首工俱公司工作」等語，顯與證人張明山、黎青龍前開證述
    內容全然相左，亦與常情相悖，自屬虛偽不實。
  ⒊再參諸證人張明山於警詢證稱：我每月薪水22,000元，要扣
    除每月住宿費1,500元及其他費用，實領約17,000元，是首
    工俱公司的會計小姐直接發放現金給我等語（見偵19093號
    卷第49頁）；證人陳順德於原審審理時結證稱：張明山的薪
    水是由首工俱公司先以現金支付，…，宏德公司未曾在大雅
    工廠內交付現金給張明山。宏德公司的工廠設在臺中市○○區
    ○○路000號，臺中市大雅區只有一間小公司，並無工廠及機
    臺，宏德公司、首工俱公司的工廠都在臺中市大里區，車程
    約5、6分鐘而已等語（見原審卷第274至297頁）。從而，宏
    德公司在臺中市大雅區並未設有廠房及機臺，故證人張明山
    自無可能前往該址工作，更無可能於該址向被告楊佳苹領取
    薪水，故被告楊佳苹於偵訊結證稱：「張明山的薪水是在我
    們公司大雅工廠內付現金給張明山，一個月23,100元，我直
    接把現金交給張明山」等語，顯然不實。
  ⒋按刑法上之偽證罪，為形式犯，不以結果之發生為要件，證
    人於供前或供後具結而就案情有重要關係事項，故為虛偽陳
    述，其犯罪即成立，而該罪所謂於案情有重要關係之事項，
    則指該事項之有無，足以影響於裁判之結果者而言，至於其
    虛偽陳述，法院已否採為裁判或檢察官據為處分之基礎，或
    有無採為基礎之可能，皆於偽證罪之成立無影響（最高法院
    71年台上字第8127號判決、84年度台上字第3949號判決要旨
    參照）。本案被告楊佳苹有為如犯罪事實欄二所載之不實證
    詞，且該證詞涉及被告林忠威是否有違反就業服務法第45條
    任何人不得媒介外國人非法為他人工作之規定，而需負擔同
    法第64條第2項刑責之認定，則其所為虛偽陳述內容顯足以
    影響於裁判之結果，當與案情具有重要關係。至於被告楊佳
    苹雖於上開證述後，有當庭更改其說詞，然其原先之證述內
    容亦屬具結後之虛偽陳述，且與案情有重要關係之事項，揆
    諸前開說明，其於前開虛偽陳述時，即已構成刑法第168條
    之偽證罪，不因事後有無改稱其他說法而有不同；又觀被告
    楊佳苹上開證述內容，均係完整且詳細地回答檢察官之問題
    ，且經檢察官再三確認，未見有何因緊張致口誤之情況，果
    若被告楊佳苹對於檢察官之問題並不清楚，可直接回稱不知
    道、不清楚，然被告楊佳苹卻均能為切題之陳述，應非緊張
    而語無倫次之情形。
  ㈡綜上所述，本案事證已臻明確，被告楊佳苹上開偽證犯行堪
    予認定，應依法予以論罪科刑。
三、論罪部分：
  ㈠核被告林忠威所為，係犯就業服務法第64條第2項意圖營利而
    違反任何人不得媒介外國人非法為他人工作罪；核被告楊佳
    苹所為，則係犯刑法第168條偽證罪。
　㈡被告楊佳苹於所虛偽陳述之被告林忠威上開意圖營利而違反
    任何人不得媒介外國人非法為他人工作案件裁判確定前自白
    其上開偽證犯行，應依刑法第172條之規定減輕其刑。
四、駁回上訴（即被告林忠威）部分：　　　
    原審經調查結果，以被告林忠威意圖營利而違反任何人不得
    媒介外國人非法為他人工作犯行事證明確，適用刑事訴訟法
    第299條第1項前段，就業服務法第45條、第64條第2項，刑
    法第11條前段、第41條第1項等規定，並以行為人之責任為
    基礎，審酌被告林忠威屬被告昇宏公司之受僱人，負責辦理
    引進外勞之業務，詎其明知張明山實係要在首工俱公司工作
    ，仍先帶同張明山前往宏德公司與陳順德短暫見面，製造交
    工假象後，再將張明山載往首工俱公司工作，事後被告林忠
    威為解免宏德公司所申請之外勞因在首工俱公司工作遭查獲
    之相關責任，更提供不實之買賣契約交與宏德公司、首工俱
    公司用印，欲以「合法延伸」主張張明山在首工俱公司工作
    之正當性，所為實值非難，又其犯後始終否認犯行，及其犯
    罪之動機、目的、手段、所生危害、所獲利益，暨衡以被告
    林忠威自承之智識程度、就業及收入情形、家庭生活、經濟
    狀況（見原審卷第317頁）等一切情狀，量處有期徒刑4月，
    並諭知易科罰金之折算標準，以示懲儆。經核原審就被告林
    忠威所犯意圖營利而違反任何人不得媒介外國人非法為他人
    工作犯行認事用法核無違誤，量刑亦屬妥適。
五、撤銷改判（即被告楊佳苹）部分：　
　　原審認被告楊佳苹所犯刑法第168條偽證犯行事證明確，予
    以論罪科刑，固非無見。惟查：被告楊佳苹於本院始自白其
    於偵查中就被告林忠威上開意圖營利而違反任何人不得媒介
    外國人非法為他人工作案件為偽證之犯行，已如前述，致原
    審未及依刑法第172條之規定減輕其刑，科刑未臻妥適，尚
    有未洽。
六、關於上訴理由之審酌：
　㈠被告林忠威上訴意旨略以：宏德公司確實係因其本國籍勞工
    蘇秋溢操作機器受傷後，未至宏德公司上班（於107年3月20
    日退保），而有聘僱外籍勞工之需求，外籍勞工張明山確係
    宏德公司所聘僱，而非以宏德公司之名義為首工俱 公司聘
    僱外籍勞工，被告林忠威絕無意圖營利而媒介外國人非法為
    他人工作之犯行，故原審為被告林忠威有罪之判決，認事用
    法顯有違誤，請撤銷原判決，改諭知被告林忠威無罪等語。
      
　㈡被告楊佳苹上訴意旨略以：被告楊佳苹不再爭執偽證犯行，
    自白被訴偽證犯行，原審未及審酌被告楊佳苹於上訴程序坦
    認犯行，請鈞院依法減輕其刑，並從輕量刑，暨為緩刑之諭
    知，以啟自新，被告楊佳苹亦願接受緩刑條件如公益捐，以
    稍彌補司法資源之耗費等語。
　㈢本院查：
　⒈被告林忠威上開意圖營利而違反任何人不得媒介外國人非法
    為他人工作之規定犯行，業經本院認定如前（詳理由欄貳、
    一所述），是以被告林忠威上訴仍否認犯行並無足採，且被
    告林忠威及其辯護人在本院並未提出其他有利之證據或辯解
    ，其上訴為無理由，應予駁回其上訴。
　⒉被告楊佳苹於本院終能自白其偽證犯行，原審未及審酌被告
    楊佳苹於上訴程序坦認犯行，致未及依刑法第172條之規定
    減輕其刑，科刑未臻妥適，是以被告楊佳苹上訴為有理由，
    自應由本院將原判決關於被告楊佳苹部分予以撤銷改判。 
七、自為判決之科刑及審酌之理由：　　　　　　
　㈠爰以行為人之責任為基礎，審酌被告楊佳苹為協助宏德公司
    規避責任，不辨是非，而於臺灣臺中地方檢察署檢察官偵查
    被告林忠威違反就業服務法之案件中，以證人身分到庭，對
    於案情具有重要關係之事項，供前具結而為虛偽之陳述，其
    所為顯有礙於案情之釐清，耗費司法資源，所為實非可取；
    兼衡其於犯後至原審審理時始終否認犯行，終至本院準備程
    序及審理時始自白犯行，及其犯罪之動機、目的、手段、所
    生危害、所獲利益，暨其自承智識程度、就業及收入情形、
    家庭生活、經濟狀況（見原審卷第317頁）等一切情狀，量
    處如主文第二項所示之刑，以示懲儆。
  ㈡刑罰之主要目的乃在於公正地報應行為人之罪責，並以刑罰
    之公正報應，威嚇社會大眾而生嚇阻犯罪之一般預防功能，
    且善用執行刑罰之機會，從事受刑人之矯治工作，而收教化
    之個別預防功能，因而，刑罰應該是符合相當原則之公正刑
    罰，不可過份強調威嚇社會大眾之一般預防功能，或是過份
    強調教化犯罪人之個別預防功能，而輕易破壞刑罰公正報應
    之本質。查被告楊佳苹前未曾因故意犯罪受有期徒刑以上刑
    之宣告，此有臺灣高等法院被告前案紀錄表1 份在卷可稽，
    本院衡酌全案情節，認被告楊佳苹本身具有改善之可能性，
    其偶因一時失慮而觸犯本件刑章，且被告楊佳苹於本院業已
    自白偽證犯行，已如前述，本院認刑罰之執行，對被告楊佳
    苹之改善尚不具必要性，被告楊佳苹經此偵審程序並刑之宣
    告後，應知所警惕，而無再犯之虞，因認以暫不執行其刑為
    當，爰依刑法第74條第1項第1款之規定宣告緩刑2 年，並依
    刑法第74條第2項第4款之規定，命被告楊佳苹應向公庫支付
    如主文第2項所示之金額，倘被告於本案判決確定後6個月內
    未向公庫支付上開金額，且情節重大，足認有執行刑罰之必
    要，檢察官得依刑法第75條之1第1項第4款之規定，聲請撤
    銷緩刑之宣告，執行宣告刑，附此敘明。
據上論結，應依刑事訴訟法第368條、第369條第1項前段、第364
條、第299條第1項前段，判決如主文。
本案經檢察官洪佳業提起公訴，檢察官吳祚延到庭執行職務。
中　　華　　民　　國　　110 　年　　8 　　月　　24　　日
              刑事第二庭　  審判長法　官　何志通
                                  法　官　吳進發
                                  法　官　石馨文
以上正本證明與原本無異。
被告林忠威違反就業服務法部分不得上訴。
被告楊佳苹偽證部分檢察官及被告均得上訴。
如不服本判決得上訴部分應於收受送達後二十日內向本院提出上
訴書狀，其未敘述上訴理由者，並得於提起上訴後二十日內向本
院補提理由書（均須按他造當事人之人數附繕本）「切勿逕送上
級法院」。因疫情而遲誤不變期間，得向法院聲請回復原狀。

                                  書記官  陳儷文
　　　　　　　　　　　　　　　　　
中　　華　　民　　國　　110 　年　　8 　　月　　24　　日
附錄本案論罪科刑法條全文：
就業服務法第45條
任何人不得媒介外國人非法為他人工作。

就業服務法第64條
違反第45條規定者，處新臺幣10萬元以上50萬元以下罰鍰。5年
內再違反者，處1年以下有期徒刑、拘役或科或併科新臺幣60萬
元以下罰金。
意圖營利而違反第45條規定者，處3年以下有期徒刑、拘役或科
或併科新臺幣120萬元以下罰金。
法人之代表人、法人或自然人之代理人、受僱人或其他從業人員
，因執行業務違反第45條規定者，除依前2項規定處罰其行為人
外，對該法人或自然人亦科處各該項之罰鍰或罰金。

中華民國刑法第168條
於執行審判職務之公署審判時或於檢察官偵查時，證人、鑑定人
、通譯於案情有重要關係之事項，供前或供後具結，而為虛偽陳
述者，處7年以下有期徒刑。